臺灣高雄地方法院刑事判決
111年度簡上字第222號
上  訴  人  臺灣高雄地方檢察署檢察官
上  訴  人  
即  被  告  柯明賢






上列上訴人因詐欺案件，不服本院高雄簡易庭中華民國111年6月
27日111年度簡字第1782號第一審刑事簡易判決（起訴案號：104
年度偵緝字第1977號），提起上訴，本院管轄之第二審合議庭判
決如下：
    主  文
上訴駁回。
    事實及理由
一、本案經本院第二審審理結果，認原判決認事用法，均無違誤
    ，量刑亦屬妥適，應予維持，爰依刑事訴訟法第455條之1第
    3項、第373條規定，本判決之事實、證據及理由，均引用第
    一審判決書之記載（如附件）。
二、檢察官上訴意旨略以：被告柯明賢前後犯行共計達18次，已
    使告訴人身心受創，且被告原承諾願於民國111年5 月20日
    之前匯款新臺幣（下同）45,000元賠償告訴人，惟被告屆期
    未履行。請撤銷原判決，另為更適法之判決等語。
三、被告上訴意旨略以：被告固詐欺告訴人計達18次，然每次數
    額不高，故原審量刑過重；又告訴人已對被告聲請支付命令
    獲臺灣彰化地方法院准許在案，若執行原審諭知之沒收，恐
    無法履行該支付命令以賠償告訴人，故原審就沒收之諭知亦
    有不當等語。
四、駁回上訴之理由：
（一）原審量刑部分：
　　1.按刑事審判旨在實現刑罰權分配之正義，故法院對有罪被
      告之科刑，應符合罪刑相當原則，使輕重得宜，罰當其罪
      ，以契合社會之法律感情，故刑法第57條明定科刑時應審
      酌一切情狀，尤應注意該條所列各款事項以為科刑輕重之
      標準，俾使法院就個案之量刑，能斟酌至當；然若量刑時
      已斟酌刑法第57條各款所列之情狀，而未逾越法定刑度之
      範圍，亦無濫用權限之情形，則其量刑之輕重，即屬事實
      審法院得依職權自由裁量之事項，不得任意指摘為違法（
      最高法院75年度台上字第7033號、72年度台上字第6696號
      判決要旨參照）。
　　2.查檢察官及被告固均以原審量刑不當提起上訴，然原審已
      審酌被告之行為侵害告訴人之財產法益，應予非難，考量
      被告犯後在本院終能坦承犯行之態度，其於111年4月15日
      當庭承諾願意於111年5月20日前匯款45,000元賠償告訴人
      ，但並未依約履行，兼衡被告大學畢業之教育智識程度、
      現另案在監執行之狀況，及其犯罪動機、目的、手段、品
      行等一切情狀，量處有期徒刑4月，並諭知易科罰金之折
      算標準，已就被告對告訴人財產侵害之事實，及被告未履
      行對告訴人賠償承諾等情狀，為綜合考量，且被告係以取
      得國外相關債權為詐欺手段，詐騙告訴人並因此取得共45
      ,000元，對比原審量處之上開刑度，並無輕重失衡之虞，
      是原審認事用法並無違誤，亦綜衡刑法第57條各款所列情
      狀後據以量刑，未逾越客觀上之適當性、相當性及必要性
      ，屬合法裁量權之行使，故原審量刑並無何不妥之處。
（二）原審諭知沒收部分：
　　1.按犯罪所得，屬於犯罪行為人者，沒收之。但有特別規定
      者，依其規定；犯罪所得已實際合法發還被害人者，不予
      宣告沒收或追徵；宣告前二條之沒收或追徵，有過苛之虞
      、欠缺刑法上之重要性、犯罪所得價值低微，或為維持受
      宣告人生活條件之必要者，得不宣告或酌減之，刑法第38
      條之1第1項、第5項、第38條之2第2項分別定有明文。
　　2.查被告詐欺告訴人所得之45,000元，為其犯罪所得，被告
      雖主張告訴人已對其聲請支付命令獲准，然非支付命令一
      經獲准，刑事案件之被害人即可立即獲得賠償，若支付命
      令之債務人（即刑事案件之被告）未自動履行，尚須經由
      開啟民事執行程序，方得使債權人（即刑事案件之被害人
      ）獲有填補損害之可能，經查，被告於審判中自承尚未履
      行該支付命令（簡上卷第131頁），足認本件告訴人並未
      因該支付命令受有任何賠償，犯罪所得未發還予告訴人，
      被告亦未填補告訴人所受損害，且對被告諭知沒收，並不
      生過苛之虞，亦查無有何欠缺刑法上之重要性、犯罪所得
      價值低微，或為維持受宣告人（即被告）生活條件之必要
      之情形，是原審對被告宣告上開沒收（及於全部或一部不
      能沒收或不宜執行沒收時，追徵其價額），經核亦難認有
      何不妥之處。
（三）綜上，原審量刑及沒收之諭知均無不當，上訴意旨經核均
      無理由，應駁回上訴。　　　
據上論斷，應依刑事訴訟法第455條之1第1項、第3項、第368條
、第373條，判決如主文。　　　
本案經檢察官蘇聰榮提起公訴，檢察官姜麗儒提起上訴，檢察官
杜妍慧到庭執行職務。
中　　華　　民　　國　　111 　年　　11　　月　　15　　日
                  刑事第一庭    審判長法　官  蔡書瑜
　　　　　　　　　                    法　官  楊甯伃
　　　　　　　　　                    法　官  蔡有亮
以上正本證明與原本無異。
不得上訴。
中　　華　　民　　國　　111 　年　　11　　月　　15　　日
　　　　　　　　　　　　　　　　　　  書記官  葉郁庭
　　　　　　　　　　　　　　　　　　　
附件：
臺灣高雄地方法院刑事簡易判決
111年度簡字第1782號
公  訴  人  臺灣高雄地方檢察署檢察官
被      告  柯明賢

                    住彰化縣○○市○○路000號○○○○○○○○）                 


上列被告因詐欺案件，經檢察官提起公訴（104年度偵緝字第197
7號），被告自白犯罪，本院合議庭認宜以簡易判決處刑（原案
號：111年度易緝字第8號），爰裁定由受命法官逕以簡易判決處
刑如下：
    主  文
柯明賢犯詐欺取財罪，處有期徒刑肆月，如易科罰金，以新臺幣
壹仟元折算壹日。未扣案之犯罪所得新臺幣肆萬貳仟伍佰元，沒
收，於全部或一部不能沒收或不宜執行沒收時，追徵其價額。
    事實及理由
一、柯明賢意圖為自己不法之所有，基於詐欺取財之接續犯意，
    自民國104年4月10日起至104年8月11日止，向林冠良佯稱為
    貿易商，因英國之債務訴訟已勝訴，可獲得美金350萬元，
    且尚有房屋1棟出售，惟仍須繳交稅金、銀行手續費用及律
    師公證費用方可取得款項，致林冠良陷於錯誤，分別在高雄
    左營新莊仔郵局、鼎泰郵局、站後郵局、前金郵局內，以無
    摺存款之方式，陸續匯入柯明賢所有之高雄武廟郵局帳號00
    000000000000號帳戶內，共18次，合計新臺幣42,500元（詳
    如附表所示），詎柯明賢藉故拖延拒不還款，林冠良始知受
    騙。
二、上開犯罪事實，業據被告柯明賢於本院審理時坦承不諱，核
    與證人即告訴人林冠良於偵查中之證述相符，復有「顯示最
    近交談內容文件」1份、郵局存款人收執聯18張等在卷可稽
    ，足認被告前揭任意性自白，與事實相符，堪予採信。本案
    事證明確，被告上開犯行，洵堪認定，應依法論科。
三、核被告所為，係犯刑法第339條第1項之詐欺取財罪。被告所
    為各次詐欺取財犯行，係基於騙取告訴人款項之單一目的，
    行為之時間密接，獨立性薄弱，侵害同一人之財產法益，在
    刑法評價上，視為數個舉動之接續實行，合為包括之一行為
    予以評價，較為合理，應論以接續犯之一罪。
四、爰審酌被告之行為侵害告訴人之財產法益，應予非難，考量
    被告犯後在本院終能坦承犯行之態度，惟其於111年4月15日
    當庭承諾願意於111年5月20日前匯款45,000元賠償告訴人，
    但並未依約履行，此有告訴人111年5月26日具狀之刑事陳報
    狀在卷可佐，兼衡被告大學畢業之教育智識程度、現另案在
    監執行之狀況，及其犯罪動機、目的、手段、品行等一切情
    狀，量處主文所示之刑，並諭知易科罰金之折算標準。
五、被告向告訴人詐得之現金42,500元為其犯罪所得，依刑法第
    38條之1第1 項前段、第3項之規定諭知沒收，於全部或一部
    不能沒收時，追徵其價額。
六、依刑事訴訟法第449條第2項、第3項、第454條第1項，刑法
    第339條第1項、第41條第1項前段、第38條之1第1項、第3項
    ，刑法施行法第1條之1第1項，逕以簡易判決處刑如主文。
七、如不服本件判決，得自收受送達之日起20日內，向本院提起
    上訴狀，上訴於本院管轄之第二審地方法院合議庭。
中　　華　　民　　國　　111 　年　　6 　　月　　27　　日
                  高雄簡易庭  法  官  陳美芳
以上正本證明與原本無異。
如不服本判決，應於判決送達之日起20日內向本院提出上訴書狀。　　　　　　　　　　　　　　　　　　　　　     
中　　華　　民　　國　　111 　年　　6 　　月　　27　　日
                              書記官  徐美婷
附表：
編號    匯款日期    匯款金額  1 104年4月10日     7,000元  2 104年4月13日     7,000元  3 104年4月14日     1,100元  4 104年4月17日     14,000元  5 104年4月30日     1,000元  6 104年5月7日     1,000元  7 104年5月11日     700元  8 104年5月15日     500元  9 104年5月27日     1,500元 10 104年6月11日     1,000元 11 104年6月17日     700元 12 104年6月23日     1,000元 13 104年6月24日     1,000元 14 104年6月29日     1,000元 15 104年7月13日     1,000元 16 104年7月16日     1,000元 17 104年7月28日     1,000元 18 104年8月11日     1,000元 合計      42,500元 
附錄論罪科刑法條：
刑法第339條
意圖為自己或第三人不法之所有，以詐術使人將本人或第三人之
物交付者
，處五年以下有期徒刑、拘役或科或併科五十萬元以下罰金。
以前項方法得財產上不法之利益或使第三人得之者，亦同。
前二項之未遂犯罰之。